【裁判字號】    89,訴,336
【裁判日期】    891005
【裁判案由】    毒品危害防制條例
【裁判全文】
臺灣士林地方法院刑事判決                          八十九年度訴字第三三六號
    公  訴  人  臺灣士林地方法院檢察署檢察官
    被      告  甲○○
右列被告因違反毒品危害防制條例案件，經檢察官提起公訴（八十九年度毒偵緝字第
一九九號、八十九年度毒偵字第一七九七、一七九八號），本院判決如左：
        主  文
甲○○連續施用第一級毒品，處有期徒刑貳年。扣案之毒品海洛因壹包（毛重零點柒
捌公克，淨重零點參陸公克）沒收銷燬之。
        事  實
一、甲○○前曾有多次施用毒品前科，並於民國（下同）七十七年間因販賣毒品及施
    用毒品案件，經臺灣高等法院判處定執行刑十二年二月確定（均不構成累犯），
    又於八十八年間因施用毒品案件，經送觀察、勒戒後，認無繼續施用毒品之傾向
    ，經台灣士林地方法院檢察署檢察官於八十八年七月三十日以八十八年度偵緝字
    第四四三號不起訴處分確定。詎仍不知悔改，基於概括犯意，自八十八年十二月
    二十二日前五日起，在其位於台北市大同區○○○路○段七八號二樓住處，將第
    一級毒品海洛因摻水以注射之方式，施用海洛因，嗣於八十八年十二月二十二日
    在其上址住處為警持搜索票搜索，甲○○經採尿送驗後呈嗎啡陽性反應，始被查
    悉上情，然甲○○逃匿經台灣士林地方法院檢察署通緝，復承上開施用毒品之概
    括犯意，連續在其上址住處施用海洛因多次，最後一次係於八十九年七月四日，
    嗣於八十九年七月四日下午午三時三十分許，在台北市○○路、延平北路口為警
    查獲，並當場扣得其所持有之海洛因一包（毛重０．七八公克，淨重０．三六公
    克）。經依台灣士林地方法院八十九年度毒聲字第七六二號裁定送台灣士林看守
    所附設勒戒所觀察、勒戒後，認有繼續施用之傾向，裁定送強制戒治，目前於臺
    灣台北戒治所戒治中。
二、案經台北市政府警察局及台北市政府警察局士林分局移送台灣士林地方法院檢察
    署檢察官偵查起訴。
        理  由
一、訊據被告甲○○固坦承自八十九年六月間起至八十九年七月四日止，連續在其位
    於台北市大同區○○○路○段七八號二樓住處，將第一級毒品海洛因摻水以注射
    之方式，連續施用海洛因多次之事實，惟矢口否認於八十八年十二月二十二日前
    五日內有施用海洛因之犯行，辯稱：當時並未施用云云。經查：被告於八十八年
    十二月二十二日、八十九年七月四日，二度為警查獲時所採集之尿液，經送台北
    市立療養院檢驗，及第一次所採集之尿液再送至法務部調查局複驗結果，均有毒
    品嗎啡反應（吸食海洛因者，代謝後尿液中主要代謝物為嗎啡），此有台北市立
    療養院煙毒尿液檢驗報告書二紙、法務部調查局檢驗通知書一紙在卷可參，並有
    被告所持有之海洛因一包（毛重０．七八公克，淨重０．三六公克）扣案可資佐
    證，按初次吸食或施打煙毒者，經人體代謝作用於八小時內，即約有百分之八十
    之量排出，二十四小時之後，續有約剩餘量之百分之九十再排出，七十二小時之
    後仍有殘餘微量排出，吸食或施打者個人體質不同，其排出時間亦會有所差異，
    尤其成癮者（抗藥性強）其於吸食後一百二十小時內所採集之尿液，配合較具公
    信力之儀器（如氣相質譜儀），仍可能被檢出，此有憲兵司令部八十年三月二十
    五日（８０）鑑驗字第０九九九號一紙附卷參，足徵被告於八十八年十二月二十
    二日採尿前五日內，確有施用海洛因之犯行，所辯未施用云云，顯不足採信，然
    被告其餘之自白則與事實相符，本案事證明確，被告之犯行洵堪認定。
二、按施用毒品經觀察勒戒後，無繼續施用毒品傾向者，檢察官為不起訴處分後，五
    年內再施用毒品，經觀察勒戒，認有繼續施用毒品傾向或三犯以上者，應進入訴
    訟程序審理，毒品危害防制條例第二十條第三項定有明文，本件被告於八十八年
    間因施用毒品案件，經送觀察、勒戒後，認無繼續施用毒品之傾向，業經台灣士
    林地方法院檢察署檢察官於八十八年七月三十日以八十八年度偵緝字第四四三號
    不起訴處分確定，有該案件不起訴處分書及台灣士林地方法院檢察署刑案資料查
    註紀錄表各一份附卷足憑，本次被告再度施用海洛因為二犯，經本院裁定觀察勒
    戒後認有繼續施用毒品之傾向，並經本院裁定強制戒治，有本院上開觀察、勒戒
    裁定書在卷可憑，是被告所為符合上開規定，合予敘明。故核被告所為，係犯毒
    品危害防制條例第十條第一項之施用第一級毒品海洛因罪。被告數次施用毒品海
    洛因之犯行，時間緊接、犯罪構成要件相同，顯係基於概括犯意反覆為之，應論
    以連續犯一罪，並加重其刑。爰審酌被告素行不佳，已有施用毒品前科經論罪科
    刑，並曾經觀察勒戒後認無繼續施用之傾向為不起訴處分確定後，竟再次施用毒
    品，且二度經採尿查獲，足見其悔意不深，另審酌其犯罪之動機、目的、手段、
    所生之危害及犯罪後部分坦承犯行，態度尚稱良好等一切情狀，量處如主文所示
    之刑，以資懲儆。扣案之毒品海洛因壹包（毛重零點柒捌公克，淨重零點參陸公
    克），係查獲之毒品，應依毒品危害防制條例第十八條第一項前段規定沒收銷燬
    之。
據上論斷，應依刑事訴訟法第二百九十九條第一項前段，毒品危害防制條例第十條第
一項、第十八條第一項前段，刑法第十一條前段、第五十六條，判決如主文。
本案經檢察官王壬貴到庭執行職務。
中      華      民      國      八十九      年      十      月    五    日
                                  臺灣士林地方法院刑事第二庭
                                      法  官  楊  迺  伶
右正本證明與原本無異。
如不服本判決，應於判決送達後十日內，向本院提出上訴狀。
                                      書記官  趙  彩  彤
中      華      民      國      八十九      年      十      月    七    日
附錄論罪科刑法條：
毒品危害防制條例第十條第一項
  施用第一級毒品者，處六月以上五年以下有期徒刑。


司法院資訊處製作；財團法人民間司法改革基金會備份。
